【裁判字號】    99,抗,130
【裁判日期】    991229
【裁判案由】    拍賣抵押物
【裁判全文】
臺灣士林地方法院民事裁定               99年度抗字第130號
抗  告  人  黃立山
相  對  人  永豐商業銀行股份有限公司
法定代理人  邱正雄
上列當事人間拍賣抵押物事件，抗告人對於民國99年7 月20 日
本院99年度拍字第309 號裁定提起抗告，本院裁定如下：
    主  文
抗告駁回。
抗告程序費用新臺幣壹仟元由抗告人負擔。
    理  由
一、按抵押權人，於債權已屆清償期，而未受清償者，得聲請法
    院，拍賣抵押物，民法第873 條定有明文。而上開規定，為
    民法物權編修正前設定之最高限額抵押權所準用，此觀諸民
    法物權編施行法第17條、民法第881 條之17等規定自明。次
    按抵押權人依上開規定聲請拍賣抵押物係屬非訟事件，法院
    所為准駁之裁定，無確定實體法上法律關係存否之性質，於
    債權及抵押權之存否無既判力，故袛須其抵押權已經依法登
    記，且債權已屆清償期而未受清償，法院即應為准許拍賣抵
    押物之裁定，至對於此項法律關係有爭執之人，自得提起訴
    訟以資救濟，不得僅以抗告程序聲明其爭執，並據為廢棄拍
    賣抵押物裁定之理由（最高法院51年10月8 日民刑庭總會決
    議(三)參照）。
二、本件相對人主張對於抗告人有原裁定所載之債權，並以原裁
    定主文所示之不動產設定抵押權，且經依法登記，該債權已
    屆清償期而尚未全部清償等情，有相對人提出之他項權利證
    明書、抵押權設定契約書、其他約定事項、借款約定書、查
    詢交易明細、行政院金融監督管理委員會函、土地及建物登
    記謄本等件（均影本）為證。原法院據以准許相對人拍賣抵
    押物之聲請，並無不合。
三、抗告意旨略以：伊已與相對人協商，除於民國99年7 月及8
    月正常繳交房貸外，並將儘速補繳前所欠繳之數期房貸，請
    求撤銷拍賣抵押物之裁定等語。
四、經查，抗告人自承確有未依約清償，則依兩造簽立之借款約
    定書第12條之約定，抗告人對相對人所負之借款債務已視為
    全部到期。縱抗告人嗣後補繳本息，亦不影響原已到期之債
    務。況抗告人所稱即使屬實，亦係實體上之爭執，揆諸首揭
    說明，應由抗告人另行提起訴訟以資解決，本件為非訟程序
    ，不得加以審究，仍應為許可拍賣之裁定。從而，抗告人提
    起抗告，請求廢棄原裁定，即無理由，應予駁回。
五、爰依法裁定如主文。
中    華    民    國    99    年    12    月    29    日
                  民事第一庭  審判長法  官  俞慧君
                                    法  官  陳梅欽
                                    法  官  林政佑
以上正本證明與原本無異。
如不服本裁定，僅得於收受本裁定正本送達後10日內，以適用法
規顯有錯誤為理由，向本院提出再抗告狀（須附繕本一份及繳納
再抗告裁判費新臺幣1000元）。再抗告時應提出委任律師或具有
律師資格之人之委任狀；委任有律師資格者，另應附具律師資格
證書及釋明委任人與受任人有民事訴訟法第466 條之1 第1 項但
書或第2 項所定關係之釋明文書影本。
中    華    民    國    99    年    12    月    29    日
                                    書記官  蔡岳霖

司法院資訊處製作；財團法人民間司法改革基金會備份。
